臺灣苗栗地方法院刑事判決　　　　　　　　　　　　　九十一年度訴字第三二四號
　　公　訴　人　臺灣苗栗地方法院檢察署檢察官
　　被　　　告　乙○○
　　指定辯護人　本院公設辯護人丙○○
右列被告因偽造貨幣案件，經檢察官提起公訴（九十一年度偵字第二０六六號），本
院判決如左：
    主  文
乙○○行使偽造之通用紙幣，累犯，處有期徒刑參年肆月。
扣案偽造之新版新台幣仟元偽鈔共拾柒張、新版新台幣伍佰元偽鈔共拾貳張均沒收。
    事  實
一、乙○○素行不佳，曾有下列前科：(1)於民國（下同）八十七年十月六日，因轉讓
    第二級毒品，違反毒品危害防制條例案件，經台灣新竹地方法院判處有期徒刑八
    月，於八十八年一月十五日，經台灣高等法院判決確定，並於八十九年二月二日
    執行完畢；(2)復於八十八年一月七日，因施用第二級毒品，違反毒品危害防制條
    例案件，經台灣新竹地方法院判處有期徒刑六月，於八十八年一月三十一日判決
    確定，嗣經台灣新竹地方法院以八十八年度聲字第一四四二號裁定免除刑之執行
    ；(3)再於九十年一月十六日，因竊盜案件，經台灣新竹地方法院判處有期徒刑四
    月，於九十年二月十五日判決確定，並於九十年十一月十三日執行完畢。
二、乙○○因某不詳姓名年籍綽號「阿權」之成年男子，積欠其新台幣（下同）一萬
    元未還，乃於九十一年五月十三日，在新竹市○○街某處，同意該名綽號「阿權
    」之男子，以二萬五千元之偽鈔抵償其債權，而從該綽號「阿權」男子手中，收
    受新版仟元偽鈔十九張、新版伍佰元偽鈔十二張後，即基於行使偽造貨幣之犯意
    ，隨身攜帶伺機使用，其中二張仟元偽鈔，因沾到水不堪使用，被乙○○加以丟
    棄。
三、嗣乙○○於九十一年五月十六日上午十時許，駕駛一部車牌號碼ＪＦ─二一八八
    號自用小客車，搭載其不知情之胞兄張煜彬（已由檢察官為不起訴處分確定），
    自其新竹市○○區○○里○○鄰○○街五十七巷十四號住處出發，前往苗栗縣南
    庄鄉遊玩，於同日中午十二時三十分許，途經苗栗縣南庄鄉南江村二十三鄰二十
    三號甲○○經營之「福南商店」，乙○○下車持仟元偽鈔一張（ＢＬ三三六五一
    二ＺＥ號），向甲○○購買價值四十元之礦泉水二瓶，甲○○一時不察，找給乙
    ○○九百六十元之真鈔，後甲○○旋即發現係偽鈔，立刻追出去，然乙○○已駕
    車往南庄鄉蓬萊村方向離去，甲○○只好記下車號，向苗栗縣警察局大湖分局蓬
    萊派出所報案，而同分局獅潭分駐所員警接獲通報後，於同日下午二時三十分許
    ，在苗栗縣獅潭鄉○○村○○○○路口處，發現乙○○所駕駛之自用小客車，予
    以攔截，警方當場查獲乙○○所有尚未使用之新版仟元偽鈔十六張、新版伍佰元
    偽鈔十二張，及上開已喝完之礦泉水空瓶二瓶。
四、案經苗栗縣警察局大湖分局報請台灣苗栗地方法院檢察署檢察官偵查起訴。
    理  由
一、右揭事實，迭據被告乙○○於警訊時及偵、審中供認不諱，核與證人即被告之胞
    兄張煜彬於警訊時及檢察官偵查中，供證被告乙○○如何行使偽鈔之情節相符，
    並經被害人甲○○於警訊時指陳明確，是被告乙○○上開自白與事實相符，應堪
    採信。至扣案之偽鈔經本院當庭勘驗結果，其中仟元偽鈔十六張，紙張粗糙，比
    真鈔厚重，防偽線不會變色，浮水印圖樣每張都不一樣，線條亂七八糟，右下角
    一千元阿拉伯數字浮現出來；另伍佰元偽鈔十二張，紙張粗糙，且比真鈔厚重，
    防偽線也不會變色，右下角五百元阿拉伯數字浮現出來，浮水印部分是從紙張中
    間割開，連貼浮水印進去；從外觀上，就可以看出仟元偽鈔十六張、伍佰元偽鈔
    十二張均係偽造，有本院九十一年十月二十九日審判筆錄在卷足憑。此外復有被
    害人甲○○領回九百六十元真鈔所出具之贓物認領保管單、被告乙○○行使之仟
    元偽鈔影本各乙紙在卷足憑，及被告乙○○所有尚未使用之新版仟元偽鈔十六張
    、新版伍佰元偽鈔十二張、已喝完之礦泉水空瓶二瓶，扣案足資佐證。事證明確
    ，被告乙○○之犯行，洵堪認定。
二、核被告乙○○所為，係犯刑法第一百九十六條第一項行使偽造之通用紙幣罪。被
    告乙○○意圖供行使之用，以抵債方式，自綽號「阿權」成年男子手中收集偽鈔
    之低度行為，已為行使之高度行為所吸收，不另論罪。又被告乙○○曾於八十七
    年十月六日，因轉讓第二級毒品，違反毒品危害防制條例案件，經台灣新竹地方
    法院判處有期徒刑八月，於八十八年一月十五日，經台灣高等法院判決確定，並
    於八十九年二月二日執行完畢；復於九十年一月十六日，因竊盜案件，經台灣新
    竹地方法院判處有期徒刑四月，於九十年二月十五日判決確定，並於九十年十一
    月十三日執行完畢，有台灣苗栗地方法院檢察署刑案資料查註紀錄表、台灣高等
    法院被告全國前案紀錄表、台灣高等法院檢察署刑案紀錄簡覆表等在卷足憑，五
    年內再犯本件有期徒刑以上刑之罪，為累犯，應依刑法第四十七條之規定，加重
    其刑。爰審酌被告乙○○有上開前科，素行不佳，行使偽鈔擾亂金融秩序，理應
    重罰，惟念其犯後能坦白承認等一切情狀，量處如主文所示之刑，以資懲儆。
三、至扣案偽造之新版新台幣仟元偽鈔共十七張、新版新台幣伍佰元偽鈔共十二張，
    均應依刑法第二百條之規定，予以宣告沒收。另被告乙○○丟棄之仟元偽鈔二張
    ，因沾水不堪使用，遭被告乙○○丟棄，已據被告乙○○於本院審理時供述甚明
    ，該二張偽鈔既喪失偽鈔功能，又未經扣案，本院自不另為沒收之諭知，附此敘
    明。
據上論斷，應依刑事訴訟法第二百九十九條第一項前段，刑法第一百九十六條第一項
、第四十七條、第二百條，罰金罰鍰提高標準條例第一條前段，判決如主文。
本案經檢察官洪清秀到庭執行職務。
中      華      民      國      九十一    年      十一    月    十二    日
                              臺灣苗栗地方法院刑事第一庭
                                      法  官  柳  章  峰
右正本證明與原本無異。
如不服本判決，應於判決送達後十日內向本院提出上訴狀( 應附繕本 )。
                                      書記官  歐  明  秀
中      華      民      國      九十一    年      十一    月    十二    日
刑法第一百九十六條
行使偽造、變造之通用貨幣、紙幣、銀行券，或意圖供行使之用而收集或交付於人者
，處三年以上十年以下有期徒刑，得併科五千元以下罰金。
收受後方知為偽造、變造之通用貨幣、紙幣、銀行券而仍行使，或意圖供行使之用而
交付於人者，處五百元以下罰金。第一項之未遂犯罰之。
